es: Tipo de apertura de ducha: Bypass; Plegable; Con bisagras; Neo en ángulo; Pivote; Pantalla; Corredera; Puerta de vapor; Entrada; Otros
sl-SI: Vrsta odpiranja tuš kabine: Drsna; Zložljiv; Tečaji; Neo-kotnik; Nihajna; Steklena pregrada; Drsna vrata; Parna vrata; Vhodna; Drugo
nb: Dusjåpningstype: Bypass; Sammenleggbar; Hengslet; Neo-angle; Pivot; Skjerm; Glidende; Dampdør; Walk-in; Annet
hr-HR: Način otvaranja tuš-kabine: Zaobilaženje; Na preklop; Sa šarkama; Široki kut; Zakretanje; Pregrada; Klizni; Parna vrata; Otvoreni; Ostalo
de: Duschöffnungstyp: Bypass; Faltbar; Klappbar; Neo-Winkel; Pivot; Abtrennung; Schiebetür; Dampftür; Walk-in; Sonstiges
fi: Suihkuaukon tyyppi: Ohitus; Taittuva; Saranoitu; Neo-kulma; Pivot; Näyttö; Liukuva; Höyryovi; Walk-in; Muu
th: ประเภทเปิดฝักบัว: บายพาส; ขอบพับ; แบบบานพับ; แบบ Neo-angle; แบบ Pivot; แบบม่าน; แบบเลื่อน; ประตูทนไอน้ำ; แบบเดินเข้า; อื่นๆ
it: Tipologia di apertura della doccia: Bypass; Pieghevole; Con cardini; Neo-angolo; Pivot; Schermo; Scorrevole; Porta vapore; Walk-in; Altro
zh-TW: 浴簾開口類型: 切割; 折疊式; 鉸接式; 新角度; 樞; 螢幕; 滑動式; 蒸氣門; 步入式; 其他
sv: Typ av duschöppning: Passera; Hopfällbar; Gångjärn; Neo-vinkel; Svänga; Skärm; Glidande; Ångdörr; Gå in; Övrigt
ko: 샤워 공간 타입: 바이패스; 접기; 힌지형; 네오앵글; 피벗; 화면; 슬라이딩; 스팀 도어; 걸어 들어가는; 기타
cs: Typ otevírání sprchy: Bypass; Skládací; Otevírací; Neo-angle; Pivot; Obrazovka; Zásuvné; Parní dveře; Sprchový kout; Jiné
ja: シャワー開口タイプ: バイパス; 折りたたみ; ヒンジ付き; ネオアングル; Pivot; 画面; スライド式; 蒸気ドア; ウォークイン; その他
el: Τύπος ανοίγματος ντουζιέρας: Bypass; Αναδιπλούμενη; Γιγγλυμωτή; Νεο-γωνία; Αξονας περιστροφής; Οθόνη; Συρόμενη; Πόρτα ατμού; Περπάτημα; Άλλο
ru: Тип открывания душа: Байпас; Складной; Подвесной; Нео-угловой; Поворотный; Экран; Раздвижной; Дверь для паровой; Душевая кабина; Другой
vi: Kiểu mở vòi hoa sen: Lưới thẳng; Xe lăn gấp; Có bản lề; Neo-angle; Pivot; Màn hình; Trượt; Cửa hơi; Tủ có thể bước vào; Khác
zh-CN: 淋浴房门类型: 双移门; 折叠式的; 铰接式; 菱形浴室推拉门; 枢轴式; 屏风式; 单移门; 蒸汽门; 步入式; 其他
sk-SK: Typ otvárania sprchy: Obchvat; Skladací; Závesný; Štvrťkruhový; Pivot; Zástena; Posuvný; Nepriehľadné dvere; Walk-in; Iné
pt-PT: Tipo de abertura do chuveiro: Bypass; Dobrável; Articulada; Neo-ângulo; Pivot; Tela; Deslizante; Porta de vapor; Entrada; Outro
pt-BR: Tipo de abertura do chuveiro: Tesoura de poda; Dobrável; Com dobradiça; Ângulo moderno; Abertura bidirecional; Cortina; Deslizante; Porta para vapor; Boxe; Outro
lt-LT: Dušo durų tipas: Stumdomos; Sulankstomas; Varstomos; Kampinės; Pasukamos; Sienelė; Slankiojančios; Garinės durys; Atviras; Kita
bg-BG: Тип отваряне на душ кабина: Плъзгане; Сгъване; С панти; Неограничен ъгъл; Завъртане; Екран; Плъзгащ се; Врата за пара; Душ кабина; Други
ro-RO: Tip de deschidere pentru duș: Ocolire; Pliabilă; Cu balamale; Formă poligonală; Pivot; Paravan; Glisantă; Ușă tip saună; Fără ușă; Altele
da: Bruseåbningstype: Bypass; Foldbar; Hængslet; Neo-vinkel; Pivot; Skærm; Skyder; Dampdør; Walk-in; Andet
fr: Type d’ouverture de la douche: Dérivation; Pliant; Rabattable; Néo-angle; Pivotant; Écran; Coulissant; Porte vapeur; À l’italienne; Autre
en: Shower opening type: Bypass; Folding; Hinged; Neo-angle; Pivot; Screen; Sliding; Steam door; Walk-in; Other
nl: Type doucheopening: Bypass; Inklapbaar; Scharnierend; Neo-hoek; Draai; Geen scherm; Schuivend; Stoom deur; Inloop; Andere
pl: Rodzaj otwierania się drzwi prysznicowych: Drzwi kolejno przesuwne; Składanie; Drzwi na zawiasach; Drzwi pod kątem; Drzwi wahadłowe; Stała przesłona; Drzwi przesuwne; Drzwi do kabiny parowej; Bez progów; Inne
hu: Zuhanynyílás típusa: Mellévágó (bypass); Összecsukható; Zsanéros; Neo-szög; Pivot; Függöny; Toló; Gőzajtó; Besétáló; Egyéb
tr: Duş açma tipi: Atlama; Katlanabilir; Menteşeli; Neo-açı; Eksen; Ekran; Sürgülü; Buhar kapısı; Yürüyerek giriş; Diğer